臺灣高等法院高雄分院刑事裁定　　　　　 96年度抗字第219號
抗　告　人　甲○○
即　被　告
　　　　　　　　　　現羈押在臺灣高雄看守所
選任辯護人　洪士宏律師
　　　　　　林易玫律師
上列抗告人因裁定羈押案件，不服臺灣高雄地方法院中華民國96
年7 月4 日裁定（96年度重訴字第72號），提起抗告，本院裁定
如下：
    主  文
抗告駁回。
    理  由
一、本件抗告意旨略以：抗告人即被告甲○○就本案事實皆坦承
    不諱，並已和盤托出全部實情，前於警詢及偵訊中皆說明甚
    詳，製作筆錄完備，本案並無勾串共犯、證人或湮滅證據之
    虞；又案發迄今，抗告人已心知悔俉，當初因生活困難致一
    時失慮，始誤觸法網，惟於案發後已坦白交代案情，毫無保
    留。抗告人本身行動不便，並領有殘障手冊，復因身患疾病
    亟需長期就醫追蹤，祈能保外就醫調養身體後，再入監執行
    。再者，抗告人家中另有3 名子女尚待照顧，抗告人擔負一
    家經濟重任，是抗告人亦無棄家逃亡之可能，故本案並無繼
    續羈押抗告人之理由或必要性存在，為此依法提起抗告，請
    求撤銷原裁定，而准為具保停止羈押之聲請等語。
二、原審裁定以：「被告甲○○被訴違反毒品危害防制條例案件
    ，經本院訊問後，已坦承運輸第一級毒品之事實，並經檢察
    官舉證在卷，並且扣案毒品的確驗有海洛因成份，認其犯罪
    嫌疑重大，且關於犯罪事實之供述，已相對明確交代犯罪情
    節，應無勾串共犯之虞，惟所犯為最輕本刑5 年以上有期徒
    刑之重罪，非予羈押顯難進行審判及執行，認有羈押之必要
    ，應予羈押，惟解除接見通信。」等語，押票並載明被告所
    犯法條為毒品危害防制條例第4 條第1 項之罪，此有原審96
    年7 月4 日訊問筆錄附卷可憑，並有押票影本在卷可稽，則
    原審雖裁定羈押被告，惟並未裁定應禁止接見通信甚明，而
    抗告人上開聲請意旨似認原審裁定認被告有勾串共犯或證人
    之虞，尚有誤會，合先敘明。
三、經查，據上，原審裁定業已說明被告有羈押原因，且有羈押
    必要之理由，本院認上開理由亦無何違誤之處。次查，被告
    上開罹患疾病之陳述，雖經其提出高雄市立聯合醫院出院病
    歷摘要影本為證，然其並未釋明被告是否有非保外就醫治療
    顯難痊癒，而有刑事訴訟法第114 條所規定之情事，本院審
    酌該病歷摘要，亦認尚無上開非保外治療顯難痊癒之刑事訴
    訟法第114 條所定如經具保聲請停止羈押，不得駁回之情形
    。故本院認，抗告意旨執此指摘原裁定所為羈押之裁定不當
    而提起抗告，為無理由，應予駁回。
四、據上論結，應依刑事訴訟法第412 條，裁定如主文。
中　　華　　民　　國　　96　　年　　7 　　月　　24　　日
                  刑事第七庭    審判長法  官  莊飛宗
                                      法  官  孫啟強
                                      法  官  邱明弘
以上正本證明與原本無異。
不得再抗告。
中　　華　　民　　國　　96　　年　　7 　　月　　24　　日
　　　　　　　　　　　　　　　　　　  書記官  黃玉珠
